臺灣新北地方法院刑事判決
110年度訴字第1232號
公  訴  人  臺灣新北地方檢察署檢察官
被      告  劉  新



上列被告因傷害案件，經檢察官提起公訴（110年度偵字第9060
號），本院判決如下：
    主  文
丙○無罪。
    理  由
一、公訴意旨略以︰被告丙○與代號AD000-A110118之成年女子（
    真實姓名年籍詳卷，下稱甲○）透過網路抖音軟體認識，進
    而以LINE通訊軟體相約於民國110年3月3日至新北市樹林區
    秀泰影城看電影，並於110年3月3日至3月8日同居於丙○位於
    新北市樹林區佳園路3段354號12樓住處。詎被告丙○於110年
    3月7日某時許，在上址處，因細故與甲○爭執，竟基於傷害
    之犯意，徒手毆打甲○，致甲○受有右肩數道瘀傷各約1至2公
    分見方、左上臂4道抓痕約2至4公分、右上背近腋下抓痕約7
    公分之傷害。嗣警方因甲○向親友求救，遂前往上址查看而
    悉上情。案經甲○提出告訴，因認被告丙○涉犯刑法第277條
    第1項之傷害罪嫌。
二、按按犯罪事實應依證據認定之，無證據不得認定犯罪事實，
    又不能證明被告犯罪者，應諭知無罪之判決，刑事訴訟法第
    154條第2項、第301條第1項分別定有明文。又犯罪事實之認
    定，應憑證據，如未能發現相當證據，或證據不足以為證明
    ，即不能以推測或擬制之方法以為裁判之基礎（參照最高法
    院88年度台上字第423號判決意旨）。再者，被害人之為證
    人，與通常一般第三人之為證人不侔。被害人就被害經過所
    為之陳述，其目的在於使被告受刑事訴追處罰，與被告處於
    絕對相反之立場，其陳述或不免渲染、誇大。是被害人縱立
    於證人地位具結而為指證、陳述，其供述證據之證明力仍較
    與被告無利害關係之一般證人之陳述為薄弱。從而，被害人
    就被害經過之陳述，除須無瑕疵可指，且須就其他方面調查
    又與事實相符，亦即仍應調查其他補強證據以擔保其指證、
    陳述確有相當之真實性，而為通常一般人均不致有所懷疑者
    ，始得採為論罪科刑之依據，非謂被害人已踐行人證之調查
    程序，即得恝置其他補強證據不論，逕以其指證、陳述作為
    有罪判決之唯一證據（參照最高法院95年度台上字第6017號
    判決意旨）。
三、公訴人認被告涉犯前揭傷害罪嫌，係以：㈠告訴人甲○之指訴
    ，㈡行天宮醫療志業醫療財團法人恩主公醫院（下稱恩主公
    醫院）受理疑似性侵害事件驗傷診斷書1份，為其論斷依據
    。
四、訊據被告堅決否認有公訴人所指傷害犯行，辯稱：甲○有小
    腦萎縮症，經常走路不穩、搖搖晃晃，必需由我牽著她，否
    則她會摔倒，110年3月7日下午，我帶甲○至三峽區民生街一
    帶買東西，因為買的東西太多，回到上址住處地下一樓停車
    場時，甲○因走路不穩致其後背、肩膀撞到柱子並跌倒，我
    馬上扶住她，她說有點痛，我回到住處幫她擦藥時，看見她
    的肩膀部位有點瘀血，但應該沒有影響，嗣於同（7）日晚
    上我們還一起去上址住處一樓的健身房運動，回到住處房間
    時我有幫她攝影，她當時穿短褲、短袖，如果有外傷的話，
    她怎麼可能在健身房跑步並回住處跳舞；我和甲○在一起的
    期間，會帶她到處玩，為她買一堆衣服，根本不可能因為甲
    ○忘記帶區區1百元的香菸而毆打甲○，甲○的說詞與事實不符
    等語。經查：
  ㈠證人即告訴人甲○於110年3月8日15時許警方初次詢問時指稱
    ：110年3月7日被告因為一包菸出門沒帶，就打我；有時候
    沒有原因，被告也會在床上拉我頭髮、掐我脖子、打我背後
    ，這些都不是被告性侵害我的時候發生的；我是110年3月8
    日凌晨3時，偷偷傳訊息跟我男朋友（即徐ＯＯ）說我在哪裡
    ，我跟我男朋友說前幾天的訊息都不是我傳的，我男朋友問
    我可不可以講電話，我說不行、怕被告聽到後又想動手打我
    ，我男朋友要我把被告的地址傳給他後再把訊息刪掉等語（
    見偵卷第26-27頁），旋於同（8）日21時許警方再次詢問時
    陳稱：被告在110年3月7日有動手打我，我不知道他為何要
    突然打我，打我背後跟肩膀，上面都有傷，還有打我頭髮，
    並且掐我脖子等語（見偵卷第36頁），復於110年3月26日檢
    察官偵訊時證稱：（被告每天打你 ?）前面幾天被告都沒有
    打我，只是兇我，是110年3月7、8日被告才動手打我，用手
    「乎」我巴掌，抓我的背後、捶我的肩膀、還拉我頭髮、掐
    我脖子，我差點窒息死掉，是我求被告不要，他才停手，被
    告不高興的時候就會打我，而且被告打完我後又要我原諒他
    ，並說就是因為太在乎我才會對我動手；被告都是在白天，
    在他房間裡對我動手，所以沒有其他人看到等語（見 偵卷
    第188頁），又於本院審理時證稱：（警方於110年3月8日上
    午8點在被告住處即樹林佳園路找到妳，請說明被告是何時
    打妳？）是警方找到我的前一天他打我，但具體時間我不記
    得。（被告為何會打妳？是怎麼打？）他說是因為我沒有帶
    香菸，我又沒有抽菸為什麼要替他帶香菸。（被告在什麼地
    方打妳哪裡？）在他家，他把家裡的門關起來動手打我，還
    潑我水。他打我背部，還有拉我頭髮和掐脖子。（  妳的手
    臂有無被打？）有，他有打我手臂。（被告打妳哪隻手臂？
    是上肢或下肢？）我忘記了。他打我手掌上面。（  妳剛才
    有比手勢動作，是否有靠近肩膀的部位？）有。（  妳身上
    抓痕是怎麼來的？）是他打我的時候也有用手指抓背部。（
    被告打妳的時候，郭明盛及陳佳伶有無在屋內？）我只知道
    他們，但不知道他們本名叫什麼，當時他們一男一
    女都有在場看到丙○打我。（但是郭明盛和陳佳伶在警察局
    作證時說他們沒有看到被告打妳？）哼！他們亂講。（再與
    妳確認，3月7日被告打妳，是否就因為妳沒有帶香菸？）對
    等語（見訴字卷第57-65頁）。然告訴人於110年3月8日9時4
    5分許至恩主公醫院驗傷時，其主訴遭被告傷害身體之情形
    僅有「右肩遭毆打」而已，並未陳述被告有抓其後背、拉其
    頭髮或掐其脖子等行為，有恩主公醫院受理疑似性侵害事件
    驗傷診斷書影本1份在卷可考（見彌封偵卷第31-35頁）。由
    上析知，告訴人甲○陳述關於被告毆打甲○之原因是因甲○出
    門時未帶香菸？抑或其他原因？被告毆打甲○之方式僅有毆
    打其右肩？抑或尚有拉扯其頭髮、掐其脖子、毆打其後背或
    以手指抓傷其背部？被告有無同時對甲○潑水？等節，其前
    後之指述並不一致，且其於警詢、偵查及本院審理時均未能
    明確指出被告毆打其身體之詳細時間究為110年3月7日之何
    時（上午、中午或晚上）？甚至被告於偵查中指稱：被告毆
    打其身體時，屋內並無其他人在場目睹等情，卻於本院審理
    時改口證稱: 郭明盛和陳佳伶在屋內看見被告毆打其身體云
    云，其前後之指訴存有重大矛盾，實難憑信。
　㈡依甲○所繪「刑案現場繪製圖」，可見上址被告住處自大門進
    入後，除廁所外，並無任何隔間，空間狹小，該屋內僅擺設
    床及沙發等少數傢俱，有該「刑案現場繪製圖」1紙附卷可
    參（見偵卷第85頁）。且證人郭明盛於警詢時證稱：我都睡
    在被告上開住處沙發，被告並未限制甲○之行動自由，我在
    被告住處時，被告與甲○都很親密互動，並未看見被告以暴
    力脅迫甲○，被告家中鑰匙就掛在門上，想走就可以走；警
    方於110年3月8日上午前往被告住處敲門時，我和我女朋友
    就坐在地上，沒有阻止甲○開門等語（見偵卷第46-28頁），
    證人郭佳伶於警詢時亦證稱：我於110年3月8日凌晨3時進入
    被告住處，因為我男朋友郭明盛住在被告住處，警方於8日
    早上前往被告住處敲門時，我及被告沒有阻止甲○開門；當
    （8）日凌晨3時我返回被告住處時，我看見甲○與被告躺在
    床上睡覺，雙方分得很開並沒有抱在一起，我就與郭明盛在
    地板睡覺，早上7點就聽到甲○尖叫及警察的敲門聲等語（見
    偵卷第50-52頁），足徵被告辯稱其未毆打甲○乙節，尚堪採
    信。反之，告訴人甲○於本院審理時證稱：被告毆打其身體
    時，郭明盛及郭佳伶均在上址屋內親眼目睹乙節，則非事實
    。
　㈢檢察事務官於偵查中勘驗被告於110年3月7日傍晚所拍攝告訴
    人跳舞等錄影畫面，其勘驗結果為：告訴人身著紅色短褲、
    白色短袖上衣，跑步、搖屁股跳舞及搖呼拉圈，神情愉悅自
    若，身上露出之部分均未見有何傷痕，其動作亦自然，沒有
    受傷疼痛之情況，有其勘驗筆錄在卷可參（見偵卷第248頁
    ），益見被告辯稱其未毆打甲○等情，應非子虛。
　㈣證人徐ＯＯ（真實姓名年籍詳卷）於本院審理時具結證稱：110
    年3月8日凌晨4時許，甲○傳訊息給我，告訴我被告的上開住
    處地址，甲○只有說她被關起來，並沒有講被告有打她等語
    （見訴字卷第70-71頁）。苟被告確有告訴人甲○所指傷害其
    身體之犯行，何以告訴人甲○於110年3月8日凌晨4時許，以
    行動電話與徐ＯＯ聯絡時，不將被告傷害之犯行一併告知徐ＯＯ
    ，並委託徐ＯＯ報警處理？再者，告訴人甲○自承其自110年3
    月3日至8日與被告共同居住上址住處時，被告會買衣服給甲
    ○，也會帶甲○出去吃飯，且被告住家附近有便利商店可購買
    香菸等情（見訴字卷第73頁）。被告既願意為甲○購買衣服
    ，並帶甲○外出用餐，豈會因甲○未攜帶價值僅約1百元之香
    菸，即對甲○生氣並動手毆打甲○？況且被告住處附近即有便
    利商店可購買香菸，衡情被告應不至於因無香菸可抽而動手
    毆打甲○。是告訴人甲○之指訴有違常情事理，不足採信。
  ㈤再者，甲○曾另以被告竟基於剝奪他人行動自由、強制性交、
    妨害秘密之犯意，於110年3月3日至8日將甲○拘禁於上址處
    ，監控甲○之通訊，且違反甲○之意願，於拘禁期間以每日2
    次之頻率，以將陰莖插入甲○陰道之方式對甲○為強制性交行
    為得逞，並同時以手機攝錄性行為過程1次，認被告涉犯刑
    法第221條第1項強制性交罪嫌、同法第302條第1項剝奪他人
    行動自由罪嫌、同法第315條之1第2款無故竊錄他人非公開
    之活動罪嫌，而向臺灣新北地方檢察署提出告訴。惟經檢察
    官調閱恩主公醫院及新北市立聯合醫院之監視器錄影畫面得
    知，被告於110年3月5日14時49分許偕同甲○前往恩主公醫院
    ，並於17時27分許離開，期間被告進入牙醫診所看診時，甲
    ○獨自拿著手機坐在候診區等待被告；被告於110年3月6日15
    時58分許偕同甲○前往新北市立聯合醫院板橋院區，並於17
    時35分離開乙節，有監視器錄影畫面翻拍照片13張存卷可稽
    ，足見甲○之手機並未遭被告沒收，通訊亦未受限制，且甲○
    並未利用被告不在身旁時向他人求助，則甲○是否遭被告控
    制行動自由已非無疑。又檢察官勘驗被告與甲○之性行為影
    片，甲○坐在被告身上，被告一手持手機一手撫摸甲○胸部，
    甲○神情及肢體擺動自然，並發出呻吟，爾後甲○趴下環抱住
    被告，被告復持手機拍攝其自後方以陰莖插入甲○陰道之畫
    面，甲○背部有被告手持手機之陰影，此有勘驗筆錄1份可證
    ，足徵被告與甲○發生性行為時，係直接拿起手機攝錄性行
    為過程，並非架設於某處竊錄，其中也未見甲○有表示不願
    意拍攝之意，再觀諸甲○於影片中之神態自然，與遭強制性
    交之被害人之反應顯然有別，而認被告此部分之犯罪嫌疑不
    足，而經同署檢察官於110年7月9日以110年度偵字第9060號
    處分不起訴，有該不起訴處分書影本1份附卷可參。嗣告訴
    人甲○不服聲請再議，臺灣高等檢察署檢察長認告訴人聲請
    再議為無理由，並補充：證人郭明盛、陳佳玲於案發期間之
    110年3月3日及8日均有見到被告和告訴人，更於110年3月8
    日和被告、告訴人同住，證人郭明盛、陳佳玲在警詢中已就
    告訴人住在被告家期間，其行動自由並未受到拘束之情節證
    述綦詳，再證人徐ＯＯ於警詢中亦證稱，係從告訴人臉書發現
    告訴人與被告同居之事實，且將感情狀態變更為「穩定交往
    中」才發覺本案，衡情若被告確有妨害告訴人行動自由及性
    自主，則其隱藏犯行尚猶不及，豈會將自己與聲請人「同居
    」、「穩定交往」之情況告昭天下？等理由，而於110年9月
    2日以110年度上聲議字第7058號處分書駁回告訴人之再議聲
    請，亦有該處分書影本1份在卷可考。由是可知，告訴人甲○
    指訴被告自110年3月3日至8日在上址對其為強制性交、剝奪
    行動自由、無故竊錄其非公開之活動等情，有上開諸多矛盾
    及不合常情之處，則其指述被告於110年3月7日有傷害其身
    體之犯行，同堪質疑。
五、綜上所述，被告辯稱其未毆打甲○身體等情，尚堪採信。告
    訴人甲○指訴被告傷害其身體之情節存有上開重大瑕疵，卷
    附恩主公醫院受理疑似性侵害事件驗傷診斷書並不能證明告
    訴人所受傷勢係因被告毆打其身體而造成，本件檢察官未能
    提出其他補強證據以證明告訴人之指訴有相當之真實性，本
    院對於卷內訴訟資料，逐一剖析，參互審酌，仍無從獲得被
    告有罪之心證，依前揭說明，自應諭知被告無罪之判決。
據上論斷，應依刑事訴訟法第301條第1項，判決如主文。
本案經檢察官乙○○提起公訴、檢察官黃明絹到庭執行職務。
中　　華　　民　　國　　111 　年　　2 　　月　　16　　日
                  刑事第六庭  審判長法　官  樊季康
　　　　　　　　　
　　　　　　　　　                  法  官  楊展庚
　　　　　　　　　
　　　　　　　　　                  法  官  葉逸如 
上列正本證明與原本無異。
如不服本判決，應於判決送達後20日內敘明上訴理由，向本院提
出上訴狀 (應附繕本) ，上訴於臺灣高等法院。其未敘述上訴理
由者，應於上訴期間屆滿後20日內向本院補提理由書「切勿逕送
上級法院」。
                                    書記官　陳秀慧
中　　華　　民　　國　　111 　年　　2 　　月　　17　　日